

ANA BELÉN PEREZ DUARTE

ACERCA DE MI

Soy estudiante de Ingeniería en Marketing, con experiencia en cargos como asistente de gerencia y encargada general.

He puesto mi mayor esfuerzo en cada lugar donde estuve trabajando, logrando excelentes resultados y reconocimiento por estas.

Actualmente, me siento apta para colaborar con su equipo de trabajo, con el compromiso de ser una trabajadora fiel y vinculada al

EDUCACIÓN

NIVEL MEDIO | 1º AL 3° CURSO

Colegio Nacional de la Capital

Título: Bachiller Científico con énfasis en Ciencias Sociales. 2013 al 2015

EDUCACIÓN UNIVERSITARIA

• Universidad Politécnica y Artística del Paraguay | UPAP Carrera: Lic. en Administración de Empresas Agropecuarias. 2016 al 2017

Progreso

0 Tesis

Título

 Universidad de Desarrollo Sustentable | UDS Carrera: Ingeniería en Marketing. 2018 a la actualidad

Progreso

Año 1° 2° 3° 4° 5°

0 Tesis

Título

EXPERIENCIAS LABORALES

•Casa Enrique Matalón S.A. 2018 a actualidad

ASISTENTE ADMINISTRATIVO-COMERCIAL-GERENCIAL

- •Procesamiento de documentación e introducción de información en bases de datos.
- ·Participación proactiva en reuniones.
- •Gestión en caja de grandes cantidades de dinero adecuadamente.
- Gestión de documentos
- •Elaboración de declaraciones administrativas
- •Revisión de cuentas de ingresos y gastos
- •Confección y revisión de presupuestos y pedidos
- Comunicación con Proveedores
- •Distribución de las labores rutinarias del personal.
- •Resolución de problemas bajo presión.
- •Manejo de la documentación necesaria en el trabajo.
- •Realización de informes sobre el ritmo de trabajo, con los movimientos de productos y mantenimiento del almacén.
- ·Manejo del inventario, controlando los suministros necesarios en cuanto a material, piezas y equipos.
- •Responsable de la gestión de referencias comerciales, laborales y/o personales en el sistema.
- •Elaboración de informes con recomendaciones para el análisis de créditos.
- •Encargada de logística (coordinar la entrega de productos, organizar los ruteos de los camiones, controlar la entrega de los productos y el control del gasto del combustible).
- •Facturación en forma manual.
- •Realizar planillas de descuento vía Asociación.
- •Atención al cliente, soporte de caja.

•Godfran Importaciones 2015 a 2018

ENCARGADA GENERAL

- Asistente Administrativa: realización de presupuestos; recibimiento de documentos, realización de facturas y archivamiento, elaboración de planillas de asistencias, manejos de redes sociales y posteo, recibimientos de llamadas, gestiones empresariales.
- ·Atención al cliente: ventas y atención personalizada al cliente
- ·Cajera: cobranzas y pago a proveedores

CONTACTO



Víctor Idoyaga c/ Charles de Gaulle, Asunción.



📞 (0992) 807 988

abperez1912 @gmail.com

DATOS PERSONALES

Cédula de Identidad 4.358.588

Fecha de nac. 26 / 03 / 1998

Edad

23 años

Estado Civil Soltera

Lugar de Nac. **Asunción**

Nacionalidad

Paraguaya

CURSOS REALIZADOS

 Operador Básico Microsoft Word, Excel, PowerPoint, Internet.

REF. LABORALES

- Ingrid Godov (0991) 522 580
- Nelly Noguera (0981) 137 819

REF. PERSONALES

- Yerson Sosa (0994) 738 846
- Azucena Godoy (0972) 129 405
- Ana Duarte (0982) 398 339